# 请教陈版主，五方往来抵账协议是否属于债务重组

提问人：zrjc2014 时间：2021-12-22 20:10:04
请教下您陈版主，五方往来抵账协议是否属于债务重组吗？
债务重组的定义：在不改变交易对手方的情况下，经债权人和债务人协定或法院裁定，就清偿债务的时间、金额或方式等重新达成协议的交易。我想问下，五方往来抵账来清偿彼此间债权债务，是否可以理解为交易对手已经改变，不属于债务重组？

回答人：chenyiwei
根据具体情况分析，可能仍属于债务重组。但不论是否属于债务重组，最终会计处理的结果很可能是类似的。